# 资产证券化问题~

提问人：23340025 时间：2017-04-19 18:01:09
求助陈版~关于在贷款类资产的资产证券化业务的问题 背景： （ 1 ）本企业（委托人）把一批应收融资租赁款做资产证券化，优先级95%，次级5%，本企业持有全部次级权益，并签订差额承诺支付函，承担对全部优先级资产的补足义务（应向优先级受益人分配的款项与信托财产专户中的可供向优先级受益人分配金额的差额）。 （ 2 ）优先级权益有分A和B，都有各自的承诺报酬率，在所有款回收后超过相关优先扣除的税费之类、优先级投资者本金、优先级投资者报酬、次级投资者本金后剩余的部分算归属于次级权益持有人（本企业）的收益。 （ 3 ）受托人聘请本企业做资产服务机构，负责相关贷款的催收、管理等事务，但是不因此收取服务费；信托合同存在不合格资产的赎回条款；不存在清仓回购条款；不存在委托人可随时处置信托财产的条款。 （初次接触此类业务，以上资料可能摘的并不全面，还望指点） 问题： 1 、此时是否可以因为存在“差额承诺支付协议”，直接认定仍然保留几乎所有的风险和报酬，从而全部贷款都不出表呢？ 2 、在考虑是否把信托纳入合并报表时：依据本企业是资产服务机构管理相关资产的事务（回款、催收等，这些都算被投资方的回报产生重大影响的活动，企业就算不进行这资产证券化业务也会做这些事）认定为对结构化主体享有“权利”；再依据“（ 2 ）”中可能产生的次级权益的收入认定享有“可变回报”；并且认定有能力通过权利影响可变回报。 因满足“拥有权利+可变回报+权利影响可变回报”从而说他应当纳入合并范围，这边的理解是否适当？

回答人：chenyiwei
这种情况下： 1 、对基础资产仍保留几乎所有剩余风险和报酬，不能终止确认； 2 、信托应纳入本企业的合并报表范围（作为本企业控制的结构化主体），实质是本企业以基础资产进行抵押融资。